【裁判字號】    99,訴,689
【裁判日期】    991008
【裁判案由】    毒品危害防制條例
【裁判全文】
臺灣基隆地方法院刑事判決               99年度訴字第689號
公  訴  人  臺灣基隆地方法院檢察署檢察官
被      告  甲○○
上列被告因毒品危害防制條例案件，經檢察官提起公訴（99年度
毒偵字第1321號），被告於準備程序進行中，就被訴事實為有罪
之陳述，經本院合議庭裁定由受命法官獨任進行簡式審判程序，
判決如下：
    主  文
甲○○施用第一級毒品，累犯，處有期徒刑柒月。
    事  實
一、甲○○前因(1)施用毒品案件，經觀察、勒戒後，認無繼續施
    用毒品之傾向，由臺灣基隆地方法院檢察署檢察官於民國87
    年10月31日，以87年度偵字第4864號為不起訴處分確定；(2)
    其後，又於前揭之觀察、勒戒執行完畢經釋放出所後之5 年
    內，再犯施用毒品案件，經觀察、勒戒後，仍認無繼續施用
    毒品之傾向，由臺灣基隆地方法院檢察署檢察官於89年2 月
    24日，以89年度毒偵緝字第56號為不起訴處分確定；(3)復因
    施用毒品案件，經本院於89年11月13日，以89年度訴字第
    496 號判決有期徒刑8 月確定，於91年11月30日執行完畢（
    未構成累犯）；(4)繼而再因施用毒品案件，經本院於93年10
    月29日，以93年度訴字第380 號判決有期徒刑1 年確定，於
    94年9 月19日執行完畢（構成累犯）；(5)另犯詐欺案件，經
    本院於96年8 月16日，以96年度簡上字第120 號判決有期徒
    刑6 月，減為有期徒刑3 月確定，96年10月8 日易科罰金執
    行完畢（構成累犯）；(6)其後，又因施用毒品案件，經本院
    於96年11月29日以96年度訴字第850 號判決判處有期徒刑8
    月，上訴後，經臺灣高等法院於97年3 月6 日，以97年度上
    訴字第345 號判決駁回上訴，再上訴後，經最高法院於97年
    5 月29日以97年度台上字第2194號判決駁回上訴確定；因施
    用毒品案件，經臺灣桃園地方法院於97年1 月31日，以96年
    度審訴字第1064號判決判處有期徒刑8 月確定；再因施用毒
    品案件，經本院於97年4 月30日，以97年度訴字第431 號判
    決判處有期徒刑7 月，上訴後，經臺灣高等法院以97年度上
    訴字第3097號判決駁回上訴確定。上開3 罪嗣經臺灣高等法
    院以97年度聲字第3768號裁定應執行刑1 年9 月確定，甫於
    98年11月13日縮短刑期假釋出獄，於99年4 月21日假釋期滿
    執行完畢（構成累犯）。
二、詎甲○○猶未戒除毒癮，猶基於施用第一級毒品海洛因之犯
    意，於99年6 月30日中午12時許，在基隆市安樂區○○○街
    32巷13之2 號住處房間內，以將海洛因摻水置入針筒後注射
    手臂血管之方式，施用第一級毒品海洛因1 次。嗣於同日20
    時25分許，為警持本院核發之搜索票至上開處所搜索，經警
    採尿送驗後，結果呈嗎啡、可待因陽性反應。
三、案經基隆市警察局第一分局報告臺灣基隆地方法院檢察署檢
    察官偵查起訴。
    理  由
一、本件被告所犯者非為死刑、無期徒刑、最輕本刑為3 年以上
    有期徒刑之罪或高等法院管轄第一審案件，其於準備程序進
    行中，先就被訴事實為有罪之陳述，經告知其簡式審判程序
    之旨，並聽取公訴人及被告之意見後，本院依刑事訴訟法第
    273 條之1 第1 項之規定，裁定由受命法官獨任進行簡式審
    判程序，且依同法第273 條之2 規定，簡式審判程序之證據
    調查，不受第159 條第1 項、第161 條之2 、第161 條之3
    、第163 條之1 及第164 條至第170 條規定之限制，合先敘
    明。
二、前揭犯罪事實，業據被告於本院準備程序及審理時坦承不諱
    ，又經被告同意，為警查獲後所採集之尿液經送驗後，呈嗎
    啡、可待因之陽性反應，此有基隆市警察局第一分局偵辦毒
    品案件尿液檢體對照表（尿液檢體編號：239 ）暨台灣尖端
    先進生技醫藥股份有限公司濫用藥物檢驗報告各乙份（見99
    年度毒偵字第1321號卷第20頁、第21頁）附卷可稽，且參之
    以酵素免疫分析或薄層定性分析等方式為初步篩檢者，檢驗
    結果雖有相當程度偽陽性之可能，然以氣（液）相層析、質
    譜分析之儀器為交叉確認者，檢驗結果出現偽陽性之機率則
    極低，因而具有公信力，核足為對涉嫌人不利之認定，足見
    被告於本院審理時之任意性自白，與事實相符，堪可採信。
    再者，被告查有如本判決犯罪事實欄一所載施用毒品之前案
    紀錄，觀諸卷附臺灣高等法院被告前案紀錄表所載內容即明
    。從而，本案事證明確，被告於初犯施用毒品案件之5 年以
    內，再犯施用毒品之犯行，堪可認定，應依法論科。
三、論罪科罰
  (一)查海洛因、安非他命類分別係毒品危害防制條例所列管之第
    一級、第二級毒品，此為該條例第2 條第2 項第1 款、第2
    款所明定。按犯毒品危害防制條例第10條之罪（施用毒品罪
    ）者，檢察官應聲請法院裁定，令被告入勒戒處所觀察、勒
    戒，經勒戒處所陳報，認受觀察、勒戒人無繼續施用毒品傾
    向者，應即釋放，並為不起訴之處分；認有繼續施用毒品傾
    向者，即應聲請法院裁定令入戒治處所強制戒治，俟強制戒
    治期滿釋放，再為不起訴之處分。惟依上揭規定觀察勒戒或
    強制戒治執行完畢釋放後，五年內再犯毒品危害防制條例第
    10條之罪（施用毒品罪）者，檢察官即應依法追訴，毒品危
    害防制條例第20條第1 項、第2 項、第23條第2 項分別定有
    明文。
  (二)核被告於初犯施用毒品案件以後之5 年以內，再犯施用第一
    級毒品海洛因之行為，係犯毒品危害防制條例第10條第1 項
    之施用第一級毒品罪。爰審酌被告曾有施用毒品之前科仍不
    知戒除，惟犯罪後坦承犯行，且所犯之施用毒品犯行乃戕害
    自己身心健康，並未危及他人等一切情狀，量處如主文所示
    之刑。
四、至扣案之夾鏈袋93只，雖為被告所有之物，惟均非供本案犯
    罪所用之物，業據被告供述明確，爰不予宣告沒收，併予敘
    明。
據上論斷，應依刑事訴訟法第273 條之1 第1 項、第299 條第1
項前段，毒品危害防制條例第10條第1 項，刑法第11條前段、第
47條第1 項，判決如主文。
本案經檢察官王亞樵到庭執行職務。
中    華    民    國    99    年    10    月    8     日
                  刑事第五庭法    官  吳佳齡
以上正本證明與原本無異。
如不服本判決應於收受送達後10日內向本院提出上訴書狀，並應
敘述具體理由；其未敘述上訴理由者，應於上訴期間屆滿後20日
內向本院補提理由書（均須按他造當事人之人數附繕本）「切勿
逕送上級法院」。
中    華    民    國    99    年    10    月    8     日
                            書 記 官  莊智凱
附錄論罪法條：
毒品危害防制條例第10條
施用第一級毒品者，處 6 月以上 5 年以下有期徒刑。
施用第二級毒品者，處 3 年以下有期徒刑。

司法院資訊處製作；財團法人民間司法改革基金會備份。
